【裁判字號】    99,訴,4386
【裁判日期】    991119
【裁判案由】    清償借款
【裁判全文】
臺灣臺北地方法院民事判決              99年度訴字第4386號
原      告  合作金庫商業銀行股份有限公司
法定代理人  劉燈城
訴訟代理人  莊國良
被      告  陳隆榮
兼  上一人
訴訟代理人  陳姿吟
上列當事人間清償借款事件，本院於民國99年11月4日言詞辯論
終結，判決如下：
    主  文
被告應連帶給付原告新臺幣貳佰捌拾玖萬貳仟陸佰零陸元，及自
民國八十六年八月六日起至清償日，按週年利率百分之七‧○五
計算之利息，暨自民國八十六年九月七日起至清償日止，其逾期
在六個月以內者，按上開利率百分之十，逾期超過六個月者，按
上開利率百分之二十計算之違約金。
訴訟費用由被告連帶負擔。
    事實及理由
壹、程序事項
一、按「當事人得以合意定第一審管轄法院。但以關於由一定法
    律關係而生之訴訟為限。前項合意，應以文書證之。」，民
    事訴訟法第24條定有明文。經查，本件兩造於所簽訂「借據
    」第12條合意約定以本院為第一審管轄法院，有「借據影本
    」附卷足憑（見本院卷第5頁），是本院就本件訴訟自有第
    一審管轄權，合先敘明。
貳、實體事項
一、原告起訴主張：
  (一)被告陳姿吟於民國85年3月6日邀同被告陳隆榮為連帶保證人
    向原告借款新臺幣（下同）299萬元，約定借款期間20年，
    按月攤繳本息，利息依郵政儲金匯業局一年期定期儲蓄存款
    利率加一計算（年息為7.05%）浮動計付，如未按期攤還本
    息時，自逾期之日起6個月以內按原放款利率10%，逾期6個
    月以上者其超過6個月部分加放款利率20%計付違約金；另約
    定按期未攤還本息時喪失其期限之利益，立有借據可稽。詎
    被告陳姿吟僅攤還本金及利息至86年8月6日，尚積欠本金為
    289萬2606元整及利息暨違約金。嗣經原告催討仍未清償，
    依約已視同到期，應立即全部清償，被告陳隆榮為上揭借款
    之連帶保證人，就被告陳姿吟所積欠上揭本金、利息、違約
    金應與被告陳隆榮負連帶清償責任，爰依消費借貸及連帶保
    證法律關係請求被告連帶給付289萬2606元及自86年8月6日
    起至清償日止，按週年利率7.05%計算之利息，暨自86年9月
    7 日起至清償日止，其逾期在6個月以內者，按上開利率10%
    ，逾期超過6個月者，按上開利率20%計算之違約金。
  (二)為此聲明：被告應連帶給付原告289萬2606元，及自86年8月
    6 日起至清償日止，按週年利率7.05%計算之利息，暨自86
    年9月7日起至清償日止，其逾期在6個月以內者，按上開利
    率10%，逾期超過6個月者，按上開利率20%計算之違約金。
二、被告則抗辯略以：
  (一)被告陳姿吟確實有於85年3月6日邀同被告陳隆榮為連帶保證
    人向原告借款299萬元，並積欠原告所主張各該本金、利息
    及違約金，然查，被告陳姿吟係為購買林肯大郡房屋而向原
    告申請辦理上揭房屋貸款，該房屋現已成為林肯大郡之全倒
    戶，被告陳姿吟受有嚴重損失，目前仍在失業中，被告陳隆
    榮則為癌症病患，其等均無任何經濟能力，無法清償上揭欠
    款，為此請求駁回原告之訴。
  (二)為此聲明：原告之訴駁回。
三、本件原告起訴主張被告陳姿吟於85年3月6日邀同被告陳隆榮
    為連帶保證人向原告借款299萬元，約定借款期間20年，按
    月攤繳本息，利息依郵政儲金匯業局一年期定期儲蓄存款利
    率加一計算（年息為7.05%）浮動計付，如未按期攤還本息
    時，自逾期之日起6 個月以內按原放款利率10%，逾期6個月
    以上者其超過6個月部分加放款利率20%計付違約金，另約定
    按期未攤還本息時喪失其期限之利益，被告陳姿吟僅攤還本
    金及利息至86年8月6日，依約仍積欠本金289萬2606元，及
    自86年8月6日起至清償日止，按週年利率7.05%計算之利息
    ，暨自86年9月7日起至清償日止，其逾期在6個月以內者，
    按上開利率10 %，逾期超過6個月者，按上開利率20%計算之
    違約金等情，業據其提出被告不爭執其真正之合作金庫銀行
    郵政儲金一年期利率變動表（見本院卷第3頁）、放款帳務
    序時紀錄明細表（見本院卷第4頁）及借據（見本院卷第5頁
    ）等資料附卷足憑，復為被告所不爭執（見本院卷第19頁）
    ，堪信為真實。被告雖抗辯稱被告陳姿吟貸款所購置之房屋
    現已成為林肯大郡之全倒戶，且被告陳姿吟、陳隆榮分因失
    業、罹癌而無任何經濟能力，無法清償上揭欠款云云，惟查
    ，本件被告既有積欠原告上揭本金、利息暨違約金，即應依
    兩造間消費借貸及連帶保證法律關係負連帶清償責任，要與
    其等有無償還能力全然無涉，是被告所為上揭抗辯，並不足
    採。
四、綜上所述，原告依消費借貸及連帶保證法律關係請求被告連
    帶給付289萬2606元及自86年8月6日起至清償日止，按週年
    利率7.05%計算之利息，暨自86年9月7日起至清償日止，其
    逾期在6個月以內者，按上開利率10 %，逾期超過6個月者，
    按上開利率20%計算之違約金，為有理由，應予准許。
五、據上論結，本件原告之訴為有理由，爰民事訴訟法第78條、
    第85條第2項，判決如主文。
中    華    民    國    99    年    11    月    19    日
                  民事第六庭    法  官  李家慧
以上正本係照原本作成。
如對本判決上訴，須於判決送達後20日內向本院提出上訴狀。如
委任律師提起上訴者，應一併繳納上訴審裁判費。
中    華    民    國    99    年    11    月    19    日
                                書記官  康翠真

司法院資訊處製作；財團法人民間司法改革基金會備份。
